---
title: "02_Mediation"
---
# 加载必须的Package和function
```{r}
library(TwoSampleMR)
library(data.table)
library(MRPRESSO)
library(stringr)
library(vroom) # 快速读取大文件
library(readr)#调用read函数
library(ieugwasr)
library(gwasvcf)
library(VariantAnnotation)
library(dplyr)
library(magrittr)

source('Function-MR_Analyze.R')
source('Function-DATA_process.R')
source('Function-DATA_read.R')
source('main_function.R')
```

# 01.筛选显著的Gut-ASD and Met-ASD
## Gut-ASD
```{r}
data_raw = read.csv('01_Gut_Out/03_results/Gut_ASD_NotCheckConfounding.csv'); data_raw$X = NULL
data_raw <- data_raw %>%
  filter(!grepl("Simple mode", method))

data_sig = data_raw[data_raw$method == 'Inverse variance weighted',] |>
  filter(pval < 0.05)

## 判断是否通过稳定性检验
data_sig <- data_sig %>%
  group_by(Exposure) %>%
  mutate(same_sign = all(sign(b) == sign(b[1]))) %>%
  filter(same_sign == TRUE)

file_list_gut = sub('PRESSO_', '', sub('NULL_', '', data_sig$Exposure))
```

## Met-ASD
```{r}
data_raw = read.csv('01_Met_Out/03_results/Met_ASD_NotCheckConfounding'); data_raw$X = NULL
data_raw <- data_raw %>%
  filter(!grepl("Simple mode", method))

data_sig = data_raw[data_raw$method == 'Inverse variance weighted',] |>
  filter(pval < 0.05)

## 判断是否通过稳定性检验
data_sig <- data_sig %>%
  group_by(Exposure) %>%
  mutate(same_sign = all(sign(b) == sign(b[1]))) %>%
  filter(same_sign == TRUE)

file_list_met = sub('PRESSO_', '', sub('NULL_', '', data_sig$Exposure))

## Check Label Name
met_list = read.csv('01_Met_Out/met-a.csv')
file_list_met_clean = sub('.csv', '', sub('final_CLUMP_', '', file_list_met))
mapping_vector <- setNames(met_list$Trait, met_list$GWASID)

tmp.name = data.frame(mapping_vector[file_list_met_clean])
colnames(tmp.name) = 'Trait'
tmp.name$Label = row.names(tmp.name)
```


## Gut-Met 数据匹配
```{r}
save_folder = '02_Gut_Met/SNP_selected/'
folder_path = '01_Gut_Out/00_SNP_selected/FINAL/'
met_list = read.csv('01_Met_Out/met-a.csv')

result_total = data.frame()
result_Egger_total = data.frame()

for (gut in file_list_gut){
    Sys.sleep(10)
  Gut_SNP = read.csv(paste(c(folder_path, gut), collapse = '')); Gut_SNP$X = NULL
  file_gut = gsub(".csv", '', gsub("check_", "", gut))
  
  for (met in file_list_met_clean){
    Sys.sleep(2)
    flag <- TRUE
    while (flag) {tryCatch({
      Met = extract_outcome_data(snps = Gut_SNP$SNP,
                                 outcomes = met,
                                 proxies = FALSE) 
      flag <- FALSE
    },
    # warning=function(c){flag <- FALSE},
    error=function(x){}
    )}
    
    ## Generate harmonise for Gut-Met
    mr_dat = harmonise_data(exposure_dat = Gut_SNP,
                            outcome_dat = Met)
    save_path = paste(c(save_folder, paste(c('PRESSO_', file_gut, '-', met, '.csv'), collapse = '')), collapse = '')
    
    ## 多效性检验(MR_Egger判断)
    if (dim(mr_dat)[1] >=4 ){
      pleiotropy = mr_pleiotropy_test(mr_dat)
      heterogeneity = mr_heterogeneity(mr_dat)
      Egger_check = pleiotropy$pval
      result_Egger = data.frame(
          file_gut, met, 'MR_Egger',
          pleiotropy$egger_intercept, pleiotropy$se, pleiotropy$pval)
      colnames(result_Egger) = c('Exposure','Outcome','pleiotropy_test',
                                    'coef', 'SE', 'p_val')
    } else {write.csv(mr_dat, save_path); next}

    result_Egger_total = rbind(result_Egger, result_Egger_total)
    write.csv(result_Egger_total, paste0('02_Gut_Met/Summary_Results/', 'Gut-Met',
                                         'MR-Egger检验(For_PRESSO).csv'))
    
    ## 根据MR_Egger结果开展MR_Presso检验
    if (Egger_check >= 0.05){ write.csv(mr_dat, save_path) }  # save harmonised data
    else{
      if(dim(mr_dat)[1] == 0){ next }
      if(dim(mr_dat)[1] >= 4){
        ## initial MR-PRESSO Test
        result <- mr_presso(
          BetaOutcome ="beta.outcome", 
          BetaExposure = "beta.exposure", 
          SdOutcome ="se.outcome", 
          SdExposure = "se.exposure", 
          OUTLIERtest = TRUE,DISTORTIONtest = FALSE, NbDistribution = 500,
          data = mr_dat,
          SignifThreshold = 0.1)
        print(result)
        
        # save all Presso results that MR-Egger<0.05
        result_temp = data.frame(gut, met, result$`MR-PRESSO results`$`Global Test`$Pvalue)
        colnames(result_temp) = c('exposure', 'outcome', 'PRESSO_p_val')
        result_total = rbind(result_total, result_temp)
        
        save_path = paste0('02_Gut_Met/Summary_Results/', 'Total_PRESSO_results.csv')
        write.csv(result_total, save_path)
        
        file_name_new = paste0(folder_path, 'PRESSO_', file_gut, '-', met, '.csv')
        if(result$`MR-PRESSO results`$`Global Test`$Pvalue < 0.05){
          new_data = PRESSO_check(mr_dat, result)
          write.csv(new_data, file_name_new)
        }
        if(result$`MR-PRESSO results`$`Global Test`$Pvalue >= 0.05){
          write.csv(mr_dat, file_name_new)
        }
        
      } else {
        file_name_new = paste0(folder_path, 'PRESSO_NULL_', file_gut, '-', met, '.csv')
        write.csv(mr_dat, file_name_new)
      }
    }
  }
}    
```


## Gut-Met MR分析
```{r}
folder_path = '02_Gut_Met/SNP_selected/'
file_names = list.files(folder_path)

result_MR = data.frame()
for (file_name in file_names){
  mr_dat = read.csv(paste(c(folder_path, file_name), collapse = '')); mr_dat$X = NULL
  result_temp = mr(mr_dat); if(dim(result_temp)[1] == 0){next}; result_temp$exposure = NULL
  file_gut = gsub("PRESSO_final_", "", sub("-met-a.*", "", file_name))
  result_temp = cbind(file_gut, result_temp); colnames(result_temp)[1] = 'Name'
  
  result_MR = rbind(result_MR, result_temp)
  save_path = paste0('02_Gut_Met/Summary_Results/', 'Gut-Met-MR-Results.csv')
  write.csv(result_MR, save_path)
}
```


## Generate Gut-Met Results
```{r}
library(MRcML)
folder_path = '02_Gut_Met/SNP_selected/'
file_names = list.files(folder_path)

## 循环开展MR-主分析
result_total = data.frame()
for (file_name in file_names){
  file_path = paste(c(folder_path, file_name), collapse = '')
  mr_dat = read.csv(file_path)
  label = sub('.csv', '', sub('PRESSO_NULL_final_', '', sub("PRESSO_final_", '', file_name, )))
  
  result_temp = mr(mr_dat)
  new_column = file_name
  result_temp = cbind(new_column, result_temp); colnames(result_temp)[1] = 'Exposure'
  
  result_cML = mr_cML(mr_dat$beta.exposure,
                       mr_dat$beta.outcome,
                       mr_dat$se.exposure,
                       mr_dat$se.outcome,
                       n = 7824,
                       random_start = 100,
                       random_seed = 208)
  result_cML_temp = data.frame(result_temp[1,1:5],
                               'cML-MR',
                               result_temp[1,7],
                               result_cML$BIC_theta,
                               result_cML$BIC_se,
                               result_cML$BIC_p)
  colnames(result_cML_temp) = c(colnames(result_temp)[1:5], 'method', 'nsnp','b','se','pval')
  result_temp = rbind(result_temp, result_cML_temp)
  
  result_total = rbind(result_total, result_temp)
  save_path = paste0('02_Gut_Met/Summary_Results/Gut-Met-MR-Results-all.csv')
  write.csv(result_total, save_path)
}

## 循环开展MR-异质性&多效性检验
result_total = data.frame()
for (file_name in file_names){
    file_path = paste0(folder_path, file_name)
    mr_dat = read.csv(file_path); mr_dat$X=NULL
    pleiotropy = mr_pleiotropy_test(mr_dat)
    heterogeneity = mr_heterogeneity(mr_dat)
    label = sub('.csv', '', sub('PRESSO_NULL_final_', '', sub("PRESSO_final_", '', file_name, )))
    result_temp = data.frame(
               label,
               'pleiotropy_test_Egger',
               pleiotropy$egger_intercept, pleiotropy$se, pleiotropy$pval,
               'heterogeneity_IVW',
               heterogeneity$method[2], heterogeneity$Q[2], heterogeneity$Q_pval[2])
    colnames(result_temp) = c('Exposure','Test-1',
                              'Intercept', 'SE', 'p_val',
                              'Test-2', 'Method','Q2', 'Q2_pval')
    result_temp$Nsnp = dim(mr_dat)[1]
    result_total = rbind(result_temp, result_total)
    write.csv(result_total, '02_Gut_Met/Summary_Results/Gut-Met-异质性&多效性检验.csv')
}
```


# 03.Gut-Met-ASD
Analysis process in the File "Module_Mediation_2 Module".
In the part: "## 检验中介效应强度(Two-step MR + Boostrap)"
(1) 基于菌群-认知关联
(2) 计算逻辑
  1. 获得两两之间的关联，随后采用Boostrap法校验
  2. 获得Gut-ASD显著关联，特定Cog下的潜在Gut (在之前已完成)
  3. 获得Gut-Met之间的显著关联，得到需要的Met (在之前已完成)
  4. 剔除Gut-Met中存在的SNP，重新计算Met-Cog之间的效应 (在下面第一模块完成)
  5. 两步法计算中介系数，利用Bootstrap法判断结果显著性
(3) 开展假设检验分析

## 筛选出候选的中介路径
```{r}
source('Function-Sup.R')

#### 获取原始的Gut-Met数据, 保留显著的结果
data_gut_Met = read.csv('02_Gut_Met/Summary_Results/Gut-Met-MR-Results-all.csv') 
exp_sig_list.2 = data_gut_Met |>
  select(-X) |>
  filter(method == 'Inverse variance weighted') |>
  filter(pval<0.05)

data_gut_Met_sig = data_gut_Met[data_gut_Met$Exposure %in% exp_sig_list.2$Exposure,] |>
  filter(!grepl("Simple mode", method))

data_gut_Met_sig <- data_gut_Met_sig %>%
  group_by(Exposure) %>%
  mutate(same_sign = all(sign(b) == sign(b[1])))


#### 剔除Gut-Met中存在的SNP，重新分析Met-ASD
result.met.asd.NoSNP = data.frame(id.exposure = NA,
                                  id.outcome = NA,
                                  outcome = NA,
                                  method = NA,
                                  nsnp = NA,
                                  b = NA,
                                  se = NA,
                                  pval = NA)
folder_path = '02_Gut_Met/SNP_selected/'
for (Gut_Met in unique(data_gut_Met_sig$Exposure)){
  dt.gut_met = read.csv(paste0(folder_path, Gut_Met)); dt.gut_met$X = NULL
  met = unique(dt.gut_met$id.outcome)
  
  ## 读取Met-Cog的HarmData
  met_list = list.files('01_Met_Out/00_SNP_selected/PRESSO_FINAL_ASD/')
  num = which(met == sub('.csv', '', gsub('.*_', '', met_list)))
  Met_ASD_HarmData = read.csv(paste0('01_Met_Out/00_SNP_selected/PRESSO_FINAL_ASD/', met_list[num]))

  ## 剔除Met-ASD中包含的Gut-Met已有的SNP
  Met_ASD_HarmData_clean = Met_ASD_HarmData[!(Met_ASD_HarmData$SNP %in% dt.gut_met$SNP),]
  write.csv(Met_ASD_HarmData_clean, paste0('02_Gut_Met/Met_ASD_NoSNP_Duplicated/', Gut_Met))
    
  ### 计算剔除重复SNP后的Met-ASD的MR模型
  result_temp = mr( Met_ASD_HarmData_clean); if(dim(result_temp)[1] == 0){next}; result_temp$exposure = NULL
  result_temp$id.exposure = met
  result_temp$outcome = 'ASD'
  ### 剔除IVW和MR-Egger反向的结果
  if (sign(result_temp[result_temp$method == 'MR Egger', ]$pval) != 
      sign(result_temp[result_temp$method == 'Inverse variance weighted', ]$pval)){
          print('MR-Egger, IVW检验不通过')
          print(Met); print(Cog)
          next} 
  
  result.met.asd.NoSNP = rbind(result.met.asd.NoSNP, result_temp)
  write_csv(result.met.asd.NoSNP[-1,], '02_Gut_Met/Summary_Results/Met-ASD-noSNP.csv')
}
```

### 检验Gut-ASD, Gut-Met, Met-ASD方向
```{r}
## Gut-ASD
# 在01.筛选显著的Gut-ASD and Met-ASD中已检验
dat_Gut_ASD = read.csv('01_Gut_Out/03_results/Gut_ASD_NotCheckConfounding.csv')
exp_sig_list.1 = dat_Gut_ASD |>
  select(-X) |>
  filter(method == 'Inverse variance weighted') |>
  filter(pval<0.05)

dat_Gut_ASD_sig = dat_Gut_ASD[dat_Gut_ASD$Exposure %in% exp_sig_list.1$Exposure,] |>
  filter(!grepl("Simple mode", method))

dat_Gut_ASD_sig <- dat_Gut_ASD_sig %>%
  group_by(Exposure) %>%
  mutate(same_sign = all(sign(b) == sign(b[1])))


## Gut-Met
data_gut_Met_sig = data_gut_Met_sig %>%
  group_by(Exposure) %>%
  mutate(same_sign = all(sign(b) == sign(b[1]))) %>%
  filter(same_sign == TRUE) ## 检验均通过


## Met-ASD(新版，无重复SNP)
dat_Met_ASD = read.csv('02_Gut_Met/Summary_Results/Met-ASD-noSNP.csv')
exp_sig_list = dat_Met_ASD |>
  filter(method == 'Inverse variance weighted') |>
  filter(pval<0.05)

dat_Met_ASD_sig = dat_Met_ASD[dat_Met_ASD$id.exposure %in% exp_sig_list$id.exposure,] |>
  filter(!grepl("Simple mode", method))

dat_Met_ASD_sig = dat_Met_ASD_sig %>%
  group_by(id.exposure) %>%
  mutate(same_sign = all(sign(b) == sign(b[1]))) %>%
  filter(same_sign == TRUE) ## 检验均通过
```

### 合并点估计中介效应
```{r}
## Only Keep IVW results
Gut_Met.IVW = data_gut_Met_sig |>
  mutate(Outcome = str_split(Exposure, pattern = "-", n = 2)[[1]][2]) |>
  mutate(Outcome = sub('.csv', '', Outcome)) |>
  filter(method == 'Inverse variance weighted'); Gut_Met.IVW$X = NULL

Met_ASD.IVW = dat_Met_ASD_sig |> filter(method == 'Inverse variance weighted')
  
Gut_ASD.IVW = dat_Gut_ASD_sig |> filter(method == 'Inverse variance weighted') |>
  mutate(Label = Exposure,
         Exposure = sub('PRESSO_final_', '', Exposure),
         Exposure = sub('PRESSO_NULL_final_', '', Exposure),
         Exposure = sub('.csv', '', Exposure)) |>
  select(-id.exposure, -id.outcome, -outcome, -exposure,-method, -same_sign) |>
  rename(Gut_ASD_nsnp = nsnp,
         Gut_ASD_beta = b,
         Gut_ASD_se = se,
         Gut_ASD_pval = pval)
Gut_ASD.IVW$X = NULL

## Merge Gut-Met & Met-ASD:
tmp.1 = merge(Gut_Met.IVW, Met_ASD.IVW, by.x = 'id.outcome', by.y = 'id.exposure') |>
  rename(Gut = Exposure,
         Met = outcome.x,
         Method = method.x,
         Gut_Met_nsnp = nsnp.x,
         Gut_Met_beta = b.x,
         Gut_Met_se = se.x,
         Gut_Met_pval = pval.x,
         Met.id = id.outcome,
         Met_ASD_nsnp = nsnp.y,
         Met_ASD_beta = b.y,
         Met_ASD_se = se.y,
         Met_ASD_pval = pval.y) |>
  mutate(Gut = sub('PRESSO_final_', '', Gut),
         Outcome = 'ASD',
         Gut = sub('.csv', '', Gut),
         Gut = sub('-.*', '', Gut)) |>
  select(-id.exposure, -exposure, -outcome.y, -id.outcome.y,
         -same_sign.y, -same_sign.x, -method.y)

## Additionally Merge Gut-ASD
tmp.2 = merge(tmp.1, Gut_ASD.IVW, by.x = 'Gut', by.y = 'Exposure')

## 正向中介
Mediation_Point = tmp.2 |>
  mutate(Indirect_Beta = Gut_Met_beta*Met_ASD_beta,
         Mediation_prop = Indirect_Beta/Gut_ASD_beta * 100)
Mediation_Point = unique(Mediation_Point)
```


## Bootstrap
```{r}
library(boot)
library(simpleboot)
library(coxed)

for (i in 1:nrow(Mediation_Point)){
  exp = Mediation_Point$Gut[i]
  exp_file = sub('_NULL', '', Mediation_Point$Label[i])
  met = Mediation_Point$Met.id[i]
  out = 'ASD'
  
  ## 读取Gut-Met的HarmData
  dat_Gut_Met = read.csv(paste0('02_Gut_Met/SNP_selected/', 
                                sub('.csv', '', exp_file), 
                                '-', met, '.csv'))
  
  ## 读取Met-ASD的New HarmData(没有重复的SNP)
  dat_Met_ASD = read.csv(paste0('02_Gut_Met/Met_ASD_NoSNP_Duplicated/',
                                sub('.csv', '', exp_file),
                                '-', met, '.csv'))
  
  ## 开展bootstrap计算置信区间
  mr_function <- function(data, indices) {
    d <- data[indices,]
    if (dim(d)[1]>=3){
      jieguo <- mr(d,
                 method_list = subset(mr_method_list())$obj[8])
    } else {
      jieguo <- mr(d,
                 method_list = subset(mr_method_list())$obj[1])
    }
    
    if (dim(jieguo)[1] == 0) {
      temp_jieguo = mr(data, method_list = subset(mr_method_list())$obj[8])
      return(temp_jieguo %>% pull(b)) 
    }
  return(jieguo %>% pull(b)) 
  }
  
  set.seed(208)
   output <- capture.output({
      reps_mr_Gut_Met <- boot(data=dat_Gut_Met, statistic=mr_function, R=100)
      reps_mr_Met_ASD <- boot(data=dat_Met_ASD, statistic=mr_function, R=100)
  })
  
  indirect_effect = reps_mr_Gut_Met$t * reps_mr_Met_ASD$t
  Mediation_Point$Indirect_Beta[i] + c(-1,1)*1.96*sd(indirect_effect)
  
  Mediation_Point[i,'Indirect_SE'] = sd(indirect_effect)
  Mediation_Point[i,'Lower_Z'] = Mediation_Point$Indirect_Beta[i] - 1.96*Mediation_Point[i,'Indirect_SE']
  Mediation_Point[i,'Upper_Z'] = Mediation_Point$Indirect_Beta[i] + 1.96*Mediation_Point[i,'Indirect_SE']
  Mediation_Point[i,'Lower_quantile'] = quantile(indirect_effect, 0.025)
  Mediation_Point[i,'Upper_quantile'] = quantile(indirect_effect, 0.975)
  Mediation_Point[i,'Lower_BCA'] = bca(indirect_effect, conf.level = 0.95)[1]
  Mediation_Point[i,'Upper_BCA'] = bca(indirect_effect, conf.level = 0.95)[2]
}


## 手动定义BootStrap
set.seed(208)
for (i in 1:nrow(Mediation_Point)){
  exp = Mediation_Point$Gut[i]
  exp_file = sub('_NULL', '', Mediation_Point$Label[i])
  met = Mediation_Point$Met.id[i]
  out = 'ASD'
  
  ## 读取Gut-Met的HarmData
  dat_Gut_Met = read.csv(paste0('02_Gut_Met/SNP_selected/', 
                                sub('.csv', '', exp_file), 
                                '-', met, '.csv')); dat_Gut_Met$X = NULL
  
  ## 读取Met-ASD的New HarmData(没有重复的SNP)
  dat_Met_ASD = read.csv(paste0('02_Gut_Met/Met_ASD_NoSNP_Duplicated/',
                                sub('.csv', '', exp_file),
                                '-', met, '.csv'))
  
  ## 开展bootstrap计算置信区间
  indirect_effect = c()
  for (j in 1:100){
    output <- capture.output({
      num1 = sample(1:dim(dat_Gut_Met)[1], dim(dat_Gut_Met)[1], replace = TRUE)
      dat.Gut_Met.sample = dat_Gut_Met[num1,]
      Gut_Met.mr = mr(dat.Gut_Met.sample, method_list = subset(mr_method_list())$obj[8])
      
      num2 = sample(1:dim(dat_Met_ASD)[1], dim(dat_Met_ASD)[1], replace = TRUE)
      dat.Met_ASD.sample = dat_Met_ASD[num2,]
      Met_ASD.mr = mr(dat.Met_ASD.sample, method_list = subset(mr_method_list())$obj[8])
  })
    indirect_effect = c(indirect_effect, Gut_Met.mr$b*Met_ASD.mr$b)
  }
  
  Mediation_Point[i,'Indirect_SE_self'] = sd(indirect_effect)
  Mediation_Point[i,'Lower_Z_self'] = Mediation_Point$Indirect_Beta[i] - 1.96*Mediation_Point[i,'Indirect_SE_self']
  Mediation_Point[i,'Upper_Z_self'] = Mediation_Point$Indirect_Beta[i] + 1.96*Mediation_Point[i,'Indirect_SE_self']
  Mediation_Point[i,'Lower_quantile_self'] = quantile(indirect_effect, 0.025)
  Mediation_Point[i,'Upper_quantile_self'] = quantile(indirect_effect, 0.975)
  Mediation_Point[i,'Lower_BCA_self'] = bca(indirect_effect, conf.level = 0.95)[1]
  Mediation_Point[i,'Upper_BCA_self'] = bca(indirect_effect, conf.level = 0.95)[2]
  
}

write_csv(Mediation_Point, '02_Gut_Met/Summary_Results/Mediation_results.csv')
```

### Clean Mediation Results
```{r}
Mediation.result = read.csv('02_Gut_Met/Summary_Results/Mediation_results.csv')
Mediation.result = Mediation.result[-11,]
tmp.result = Mediation.result |>
  select(-Method, -Outcome, -Label,
         -Lower_Z, -Upper_Z,
         -Lower_BCA,-Upper_BCA, -Indirect_SE_self, 
         -Lower_Z_self, -Upper_Z_self, -Lower_quantile_self,
         -Upper_quantile_self, -Lower_BCA_self, -Upper_BCA_self) |>
  mutate(Z = Indirect_Beta/Indirect_SE,
         med.p = 1-pnorm(abs(Z))) |>
  filter(med.p < 0.05) |>
  mutate(med.beta.conf = sprintf("[%.3f, %.3f]", Lower_quantile, Upper_quantile),
         med.OR.conf = sprintf("%.3f [%.3f, %.3f]", 
                               exp(Indirect_Beta),
                               exp(Lower_quantile), 
                               exp(Upper_quantile)),
         med.prop.conf = sprintf("%.1f [%.1f, %.1f]",
                                 Mediation_prop,
                                 Lower_quantile/Gut_ASD_beta*100, 
                                 Upper_quantile/Gut_ASD_beta*100)) |>
  select(-Mediation_prop, -Indirect_SE, -med.beta.conf,
         -Lower_quantile, -Upper_quantile,
         -Indirect_Beta,
         -Z) |>
  mutate(Gut_Met.OR = exp(Gut_Met_beta),
         Gut_Met.OR.conf = sprintf("%.3f [%.3f, %.3f]", 
                               Gut_Met.OR,
                               exp(Gut_Met_beta - 1.96*Gut_Met_se), 
                               exp(Gut_Met_beta + 1.96*Gut_Met_se))) |>
  select(-Gut_Met_beta, -Gut_Met_se, -Gut_Met.OR) |>
  mutate(Met_ASD.OR = exp(Met_ASD_beta),
         Met_ASD.OR.conf = sprintf("%.3f [%.3f, %.3f]", 
                               Met_ASD.OR,
                               exp(Met_ASD_beta - 1.96*Met_ASD_se), 
                               exp(Met_ASD_beta + 1.96*Met_ASD_se))) |>
  select(-Met_ASD_beta, -Met_ASD_se, -Met_ASD.OR) |>
  mutate(Gut_ASD.OR = exp(Gut_ASD_beta),
         Gut_ASD.OR.conf = sprintf("%.3f [%.3f, %.3f]", 
                               Gut_ASD.OR,
                               exp(Gut_ASD_beta - 1.96*Gut_ASD_se), 
                               exp(Gut_ASD_beta + 1.96*Gut_ASD_se))) |>
  select(-Gut_ASD_beta, -Gut_ASD_se, -Gut_ASD.OR)

write_csv(tmp.result, '02_Gut_Met/Summary_Results/Modified.Med.results_0702.csv')
```

